臺灣高等法院刑事判決　　　　　　　　95年度上訴字第2607號
上　訴　人
即　被　告　丙○○
指定辯護人　黃柏彰　　律師
上　訴　人
即　被　告　丁○○
選任辯護人　周福珊　　律師
　　　　　　賴玉梅　　律師
　　　　　　王嘉斌　　律師
上列上訴人因違反槍砲彈藥刀械管制條例案件，不服臺灣板橋地
方法院95年度訴字第241號，中華民國95年4月28日及95年6月1日
第一審判決（起訴案號：臺灣板橋地方法院檢察署94年度偵字第
12548號、13358號），提起上訴，本院判決如下：
    主  文
原判決關於丙○○未經許可寄藏具有殺傷力之改造手槍及定執行
刑部分暨丁○○部分，均撤銷。
丙○○未經許可，寄藏可發射子彈具有殺傷力之改造手槍，累犯
，處有期徒刑年貳月，併科罰金新臺幣陸萬元，罰金如易服勞
役，以新臺幣壹仟元折算壹日。扣案仿貝瑞塔廠84型半自動手槍
製造之改造手槍壹支（含彈匣壹個，槍枝管制編號0000000000號
）、土造子彈拾參顆均沒收。
丁○○未經許可，持有可發射子彈具有殺傷力之改造手槍，處有
期徒刑年捌月，併科罰金新臺幣玖萬元，罰金如易服勞役，以
新臺幣壹仟元折算壹日。扣案仿貝瑞塔廠84型半自動手槍製造之
改造手槍壹支（含彈匣壹個，槍枝管制編號0000000000號）、土
造子彈拾參顆均沒收。
丙○○其餘上訴駁回。
丙○○上開撤銷改判部分所處之刑與上訴駁回部分（即轉讓第一
級毒品罪）所處之有期徒刑壹年陸月，應執行有期徒刑肆年陸月
，併科罰金新臺幣陸萬元，罰金如易服勞役，以新臺幣壹仟元折
算壹日。扣案仿貝瑞塔廠84型半自動手槍製造之改造手槍壹支（
含彈匣壹個，槍枝管制編號0000000000號）、土造子彈拾參顆均
沒收。
    事  實
一、丙○○前因違反毒品危害防制條例案件，於民國（下同）90
    年11月6經原審法院以90年度訴字第1088 號判決判處應執行
    有期徒刑1年3月確定，於92年10月29日縮短刑期假釋出監付
    保護管束，並於93年2月3日假釋保護管束期滿視為執行完畢
    ，猶不知悔改。
二、丙○○與丁○○均明知可發射子彈具有殺傷力之改造金屬玩
    具手槍及具有殺傷力之子彈，均係槍砲彈藥刀械管制條例所
    規定之管制物品，非經主管機關許可不得持有之，丁○○竟
    於94年7月25 日凌晨某時許，將其未經許可所持有，來源不
    明，可擊發子彈具有殺傷力之仿貝瑞塔廠84型半自動手槍製
    造之金屬玩具手槍換裝土造金屬槍管和土造金屬槍機而成之
    改造手槍1枝（含彈匣1個，槍枝管制編號0000000000號），
    及具有殺傷力之土造子彈20顆，攜至臺北縣土城市○○○路
    97 巷22 號乙○○住處（乙○○所涉違反槍砲彈藥刀械管制
    條例罪嫌部分，業經檢察官另為不起訴處分），交予當時在
    場之丙○○收受後代為藏匿。嗣於翌（26）日上午10時50分
    許，為警在上址查獲丙○○，並在置於該址客廳沙發下方，
    丙○○所有之紅色紙袋內扣得上述可擊發子彈具有殺傷力之
    改造手槍1枝（含彈匣1個，槍枝管制編號0000000000號）與
    彈匣內具有殺傷力之土造子彈8 顆，及在置於客廳沙發旁縫
    隙之黑色手提包內扣得上述具有殺傷力之土造子彈12顆。
三、丙○○明知海洛因業經毒品危害防制條例第2 條第1項第2款
    列為第一級毒品，不得轉讓、持有，竟基於轉讓第一級毒品
    海洛因之概括犯意，分別於94年7月25 日晚上某時許、同年
    月26日上午7、8時許，在前揭臺北縣土城市○○○路97巷22
    號乙○○住處，連續無償轉讓不足5公克僅供1次施用數量之
    第一級毒品海洛因予乙○○、甲○○各施用1 次（乙○○所
    涉犯施用第一級毒品罪，業經原審法院以94 年度訴字第971
    號判決判處有期徒刑9 月確定；甲○○所涉犯施用第一級毒
    品罪，則經原審法院以95年度毒聲字第461 號裁定送勒戒處
    所觀察、勒戒）。
四、案經臺北縣政府警察局移送臺灣板橋地方法院檢察署檢察官
    偵查起訴。
    理  由
壹、認定犯罪事實所憑之證據及理由
一、關於證據能力
  (一)按檢察官職司追訴犯罪，就審判程序之訴訟構造言，檢察官
    係屬與被告相對立之當事人一方，偵查中對被告以外之人所
    為之偵查筆錄，性質上固均屬傳聞證據。然而，現階段刑事
    訴訟法規定檢察官代表國家偵查犯罪、實施公訴，必須對於
    被告之犯罪事實負舉證之責，並賦予檢察官傳喚或拘提被告
    等強制處分權，依法亦有訊問被告及證人之權，且被告以外
    之人如有具結能力，應依法具結，此外檢察官尚負有客觀性
    義務，對被告有利情形，亦應予注意。而實務運作時，偵查
    中檢察官向被告以外之人所取得之陳述，原則上均能遵守法
    律規定，不致違法取供，其可信性極高，為兼顧理論與實務
    ，乃於修正刑事訴訟法時，增列第159條之1第2 項，明定被
    告以外之人於偵查中向檢察官所為陳述，除顯有不可信之情
    況者外，得為證據。又所為「不可信之情況」，由法院審酌
    被告以外之人於陳述時之外在環境及情況而為判斷，而被告
    以外之人於偵查時，是否與被告對質，與其陳述時之外在環
    境並無必然之關聯，自不得以於偵查中未經被告詰問，逕認
    該陳述無證據能力（最高法院94年度台上字第629號判決、9
    4年度台上字第913號判決、94年度台上字第7132號判決參照
    ）。查本件證人乙○○、甲○○於檢察官偵查中均已具結擔
    保其證言之真實性，且2 人均未曾提及檢察官於偵訊時有任
    何以不正方法取供，或其等之陳述係非出於自己之真意等情
    況，應認並無顯不可信之情形存在，揆之前揭條文規定及最
    高法院判決意旨，自均得為證據。
  (二)內政部警政署刑事警察局鑑驗扣案槍枝、子彈所為之94 年8
    月18日刑鑑字第0940114771號槍彈鑑定書，性質上固屬被告
    以外之人於審判外所為之書面陳述，然因被告與辯護人對該
    槍彈鑑定書部分並無證據能力之爭執，依刑事訴訟法第 159
    條之5 規定，應認上開鑑定報告具有證據能力，均合先敘明
    。
二、實體方面
  (一)訊據上訴人即被告丙○○固坦承前開裝有具殺傷力之改造手
    槍1枝（含彈匣1個，槍枝管制編號0000000000號，彈匣內有
    土造子彈8 顆）之紅色紙袋係伊所有等情，惟否認有違反槍
    砲彈藥刀械管制條例及毒品危害防制條例等犯行，辯稱：本
    件扣案之槍枝、子彈均非伊所有，伊亦未轉讓毒品予乙○○
    、甲○○2 人云云。上訴人即被告丁○○亦否認犯行，辯稱
    ：丙○○於94年6 月間，持彈殼、槍管零件至伊經營之車床
    公司委託伊製作，伊以為係一般機械零件，故同意以新台幣
    3萬元之代價，受託製作銅殼200 顆及特殊削邊沖頭4枝，製
    作完成後已於同年7 月間交付予丙○○，伊並不知是子彈、
    槍管之零件；而扣案之改造子彈20顆外殼，不含彈頭，即係
    丙○○委託伊所製造；且警方查獲丙○○之前1 晚，伊至乙○○家中僅5 分鐘左右即離去，當時丙○○在睡覺，乙○○
    、甲○○2 人並不在場云云。另詹家漢選任辯護人亦為其辯
    護稱：乙○○、甲○○於警詢及檢察官偵查中之供述，均為
    傳聞證據，且於偵訊時並未予被告對質詰問之機會，均無證
    據能力等語。經查：
  (1)犯罪事實一部分：
  上揭被告丁○○、丙○○未經許可，先由丁○○持有具有殺
    傷力之仿貝瑞塔84型半自動手槍製造之改造手槍1 支及具有
    殺傷力之土造子彈20 顆，並於台北縣土城市○○○路97 巷
    22號乙○○住處轉而交由丙○○收受，再由丙○○藏放隱匿
    於台北縣土城市○○○路97巷22號乙○○住處其紙袋內等事
    實，業據證人乙○○、甲○○分別於檢察官偵查中證述綦詳
    （見94偵12548卷45、66、77、117頁以下），復有上述可擊
    發子彈具有殺傷力之改造手槍1 枝（含彈匣1 個，槍枝管制
    編號0000000000號）及土造子彈20 顆（其中7顆，業經實際
    試射已不具有殺傷力）扣案足資佐證。又上開槍枝、子彈，
    經送請內政部警政署刑事警察局鑑驗，認扣案槍枝 1支（含
    彈匣1個，槍枝管制編號0000000000號），係由仿BERETTA廠
    84型半自動手槍製造之金屬玩具手槍換裝土造金屬槍管和土
    造金屬槍機而成之改造手槍，機械性能良好，可擊發適用之
    子彈，具有殺傷力；子彈20顆，均係具直徑約7.9 MM土造金
    屬彈頭之土造子彈，經採樣7 顆試射，均可擊發，均具有殺
    傷力；有該局94年8月18日刑鑑字第0940114771 號槍彈鑑定
    書1件（原審卷98-102頁）附卷可稽。
  且證人乙○○迭次於偵查中證稱：扣案槍枝係丁○○在被查
    獲前一天交給丙○○保管的。伊有親眼看到丁○○將槍枝及
    子彈交給丙○○。被查獲前一天，伊親眼看到丁○○提了一
    個袋子來伊住處，並告訴丙○○說會再回來拿等語（分別見
    偵字第12548號卷第66、77、117頁），均已明白證述其有親
    眼看見前揭扣案槍枝、子彈係被告丁○○持至其住處交付予
    被告丙○○保管等情。再參酌證人甲○○於偵查中證稱：伊
    有看過丁○○拿槍枝來給丙○○，但到底是借他還是寄放的
    伊不清處等語（偵字第12548號卷第70 頁）。及佐以被告丙○○於原審審理時證稱：槍彈是在庭的丁○○所有，查獲的
    前一天丁○○有過來，乙○○他們都有看到等語（原審卷第
    190 頁），並同時自承被告丁○○持有之上開具有殺傷力之
    改造手槍1枝（含彈匣1個，槍枝管制編號0000000000號，彈
    匣內有土造子彈8 顆），係藏放於伊所有之裝有伊衣物之紅
    色紙袋內等情節以觀，益徵被告丁○○將持有之扣案槍枝、
    子彈攜至乙○○住處，係為將該等槍枝、子彈交付予被告丙○○藏放無訛。而被告丙○○於上揭時地未經許可寄藏前揭
    具有殺傷力之改造手槍1枝（含彈匣1個）及土造子彈20顆等
    犯行，應堪予認定。
  再參以證人即丁○○所經營工廠之員工李家榮於原審審理時
    到庭證稱：伊有看過丙○○至工廠1 次，伊不知道丙○○至
    工廠作何事，伊未注意他身上有無攜帶何物品，丁○○僅要
    伊製作過用於麥克風、音響等電子產品之銅殼等語（見原審
    95年3月24日審判筆錄第4至7 頁）；及證人孫建英於原審審
    理時到庭證稱：丁○○於94年6、7月間，有委託伊公司製作
    MB 襯套及特殊削邊沖頭等語（見原審95年3月24日審判筆錄
    第7至10頁）。其2人所為之證言均僅能證明被告丁○○經營
    之工廠曾製作或委託製作銅殼、MB襯套及特殊削邊沖頭等物
    ，至於該等物品是否係被告丙○○委託被告丁○○加以製造
    ，及與本件扣案槍枝、子彈間究竟有何關聯性，均無從自證
    人李家榮、孫建英2人之證言有所證實或辯明。是以，其2人
    之證詞尚不足據為對被告丁○○為有利之認定。此外，被告
    丙○○亦否認曾經委託被告丁○○製造彈殼及槍管等零件，
    又查無其他事證足認扣案槍枝及子彈之零件確實係共同被告
    丙○○委託被告丁○○所製造，故被告丁○○空言辯稱：丙○○於94年6 月間，持彈殼、槍管零件，委託不知情之伊製
    作云云，不足採信。此外，被告丁○○究係因何種原因而持
    有前開具有殺傷力之改造槍枝、子彈，雖因被告丁○○否認
    槍彈係其所持有云云，致無從查證而不明，惟無論該等槍枝
    及子彈來源為何及是否係被告所有之物，被告丁○○於上揭
    時地未經許可「持有」前揭具有殺傷力之改造手槍 1枝（含
    彈匣1個）及土造子彈20顆之犯行，已足堪認定。
  (2)犯罪事實二部分：
  被告丙○○於上揭時地分別無償轉讓僅供1 次施用數量之第
    一級毒品海洛因予乙○○、甲○○施用等情，業經證人乙○○、甲○○分別於檢察官偵查中證述明確（分見前開偵查卷
    第66、67頁即94年8月10日訊問筆錄，及同卷第70頁即94 年
    8月17 日訊問筆錄）。證人甲○○於本院審理時亦同證述毒
    品是經丙○○同意後，由丙○○自己拿給伊施用的等語（見
    本院95年12月27日審判筆錄第5頁），且乙○○於94年7月26
    日凌晨零時許，在其住處施用第一級毒品海洛因之犯行，業
    於94年11月12日經原審法院以94年度訴字第971 號判決判處
    有期徒刑9月，並與施用第二級毒品判處有期徒刑7月部分，
    定應執行刑為有期徒刑1年3月確定；而甲○○於94年7 月26
    日，在乙○○住處施用第一級毒品海洛因之犯行，亦經原審
    法院於95年3月21日以95年度毒聲字第461號裁定送勒戒處所
    觀察、勒戒等情，有本院前案紀錄表各1件（原審卷第267-2
    78頁）、原審法院94年度訴字第971 號判決及95年度毒聲字
    第461號裁定等電腦列印資料各1件在卷足參。此外，復有在
    上址查獲之丙○○所有海洛因、殘渣袋、注射針筒等物扣案
    可佐。況且，證人乙○○、甲○○與被告丙○○之間，又無
    何怨隙存在，應無故意共同設詞誣陷被告之理？自應認2 人
    前揭證言與事實相符，堪予採信。另證人二人所施用者僅約
    1次之數量，衡情應不足5公克亦堪認定，附此敘明。
  (二)綜上所述，被告前揭所辯，無非推諉卸責之詞，不足採信。
    本件事證已明，被告犯行洵堪認定，均應依法論科。
貳、論罪科刑部分
一、按被告行為後，94年2月2日修正公布之刑法，已於95年7月1
    日生效施行（以下簡稱修正前、後刑法），其中第2條第1項
    「行為後法律有變更者，適用行為時之法律。但行為後之法
    律有利於行為人者，適用最有利於行為人之法律」之規定，
    係規範行為後法律變更所生新、舊法律比較適用之準據法，
    於刑法修正施行後，自應適用該修正後之第2條第1項之規定
    ，為「從舊、從輕」之比較；又比較新舊法時，應就罪刑有
    關之共犯、未遂犯、想像競合犯、牽連犯、連續犯、結合犯
    ，以及累犯加重、自首減輕暨其他法定加減原因（如身分加
    減）與加減例等一切情形，綜其全部罪刑之結果而為比較後
    ，再適用有利於行為人之法律處斷，而不得一部割裂分別適
    用不同之新、舊法（最高法院24年上字第4634號、29年上字
    第964號判例意旨及最高法院95年度第8次刑事庭會議決議參
    照）。是以：(一)被告行為後，刑法第56條連續犯之規定，已
  　修正刪除施行，因被告行為後新法業已刪除連續犯之規定，
    此刪除雖非犯罪構成要件之變更，但顯已影響行為人刑罰之
    法律效果，自屬法律變更，依新法第2條第1項規定，比較新
    、舊法結果，仍應適用被告行為時之法律即舊法論以連續犯
    ，對其較為有利。(二)刑法關於累犯之規定亦同已修正施法，
    惟本件被告丙○○之行為，前後均屬故意犯，比較新舊法並
    無有利或不利，自應依裁判時刑法第47條之規定論處（最高
    法院95年11月7日第21 次刑事庭決議參照）。(三)又被告本案
    行為完成後，現行槍砲彈藥刀械管制條例第8條第4項未修正
    ，惟其法定刑之罰金刑部分，95年7月1日施行之修正後刑法
    第33條第5款規定，已將原罰金刑最低額度由銀元1元（相當
    於新臺幣3元），提高為新臺幣1千元以上，且以百元計之，
    比較新、舊法結果，應以行為時法律即修正前刑法第33條第
    5款規定有利於被告。(四)按刑法第42 條規定之罰金刑易服勞
    役折算標準亦已於被告行為後修正施行，依本件被告行為時
    之修正前刑法第42條第2 項前段規定：易服勞役以1元以上3
    元以下折算1 日，並依當時適用之修正前罰金罰鍰提高標準
    條例第2條前段規定，就其原定數額提高為100倍折算1日，
    則本件被告行為時法律所定之易服勞役折算標準，應以銀元
    100元至300元折算1日，即新臺幣300元至900元折算1日。惟
    95年7月1日施行之修正後刑法第42條第3 項前段規定：「易
    服勞役以新臺幣1千元、2千元或3千元折算1日」。比較修正
    前後之易服勞役折算標準，以修正後之規定，較有利於被告
    ，依修正後刑法第2條第1項但書規定，應適用修正後之刑法
    第42條第3 項前段規定，定其罰金刑之折算標準，爰就被告
    宣告之罰金刑，依修正後刑法第42條第3 項前段規定，根據
    被告之職業、智識程度、本案犯情，諭知其易服勞役折算標
　　準以新臺幣1千元折算1日。(五)又宣告多數有期徒刑者，修正
    後刑法已規定為最長不得逾30年，修正前之最長刑期則為20
    年，自以修正前之規定較有利於被告。(六)至原判決雖未及比
    較新舊法，然上訴本院後，經比較新舊法，如裁判時之法律
    並非較有利於行為人，仍應適用行為時法，則原判決適用法
    律即無不當，依本院最近見解，尚不構成撤銷之理由，併此
    敘明。
二、核被告丙○○就犯罪事實一部分，其所為係犯槍砲彈藥刀械
    管制條例第8條第4項未經許可寄藏其他可發射子彈具殺傷力
    之槍枝罪，及同條例第12條第4 項未經許可寄藏子彈罪。查
    「寄藏」之受人委託代為保管，其保管之本身所為之「持有
    」，既係「寄藏」之當然結果，法律上自宜僅就「寄藏」行
    為為包括之評價，不應另就「持有」予以論罪，又被告以一
    行為同時寄藏前開槍枝及子彈，係以同一行為觸犯數罪名，
    應論以想像競合（刑法第55條規定之想像競合犯部分未有實
    質之修正，不生新舊法比較問題），從一重之未經許可寄藏
    其他可發射子彈具殺傷力之槍枝罪處斷。另被告丙○○就犯
    罪事實二部分所為，係犯毒品危害防制條例第8條第1項之轉
    讓第一級毒品罪。其轉讓前持有第一級毒品之低度行為，為
    轉讓第一級毒品之高度行為所吸收，不另論罪。又被告前後
    2 次轉讓海洛因之行為，時間緊接，犯罪構成要件相同，顯
    係基於概括犯意反覆為之，應依修正前刑法連續犯之規定，
    論以一罪並加重其刑。又其所犯上述未經許可寄藏其他可發
    射子彈具殺傷力之槍枝罪、連續轉讓第一級毒品罪等兩罪間
    ，犯意各別，行為互殊，應予分論併罰。再查，被告丙○○
    曾因違反毒品危害防制條例案件，於90年11月6經原審以90
    年度訴字第1088號判決判處應執行有期徒刑1年3月確定，並
    於92年10月29日縮短刑期假釋出監付保護管束，至93年2月3
    日保護管束假釋期滿視為執行完畢，有本院被告前案紀錄表
    一紙在卷可考，其受有期徒刑執行完畢，於5 年以內再犯本
    件有期徒刑以上之罪，均為累犯，應依刑法第47條規定加重
    其刑，其中轉讓第一級毒品罪部分，遞加重其刑。
三、核被告丁○○就犯罪事實一部分所為，係犯槍砲彈藥刀械管
    制條例第8條第4項未經許可持有其他可發射子彈具殺傷力之
    槍枝罪，及同條例第12條第4 項未經許可持有子彈罪。又被
    告以一行為同時持有槍枝及子彈，係以同一行為觸犯數罪名
    ，應論以想像競合（同前說明）名，從一重之未經許可持有
    其他可發射子彈具殺傷力之槍枝罪處斷。
四、
  (一)撤銷改判部分
    原審據而對被告丙○○、詹家漢分別論以未經許可寄藏、持
    有改造手槍罪並處以刑罰，固非無見，惟就刑法第42 條第2
    項之修正，原審未及比較適用，而適用較不利於被告之修正
    前刑法第42條第2項、已刪除之罰金罰鍰提高標準條例第2條
    前段之規定，為被告罰金刑之易服勞役折算標準之諭知，尚
    有可議。被告分別提起上訴，請求從輕量刑或否認犯罪，固
    無理由，惟原判決關於被告未經許可寄藏、持有改造手槍罪
    部分，既有上述可議之處，即應由本院將此部分暨丙○○定
    應執行刑部分均予以撤銷改判。爰審酌被告二人之前科、素
    行狀況、犯罪動機、手段、其本案為人寄藏之具有殺傷力改
    造手槍及子彈之數量，對社會治安之危害性頗大，及丙○○
    犯後坦承持有槍彈犯行已有悔意、丁○○則矢口否認，飾詞
    卸責，未見悔意等一切情狀，分別量處如主文所示之刑，並
    就丙○○部分定應執行之刑（與上訴駁回部份），就罰金部
    分，並諭知易服勞役之折算標準。
  (二)上訴駁回部份
    原審基於同一事證，以被告丙○○連續轉讓第一級毒品犯行
    事證明確，適用毒品危害防制條例第8條第1項，修正前刑法
    第11條前段、第56條、第47條之規定，並審酌被告非法轉讓
    第一級毒品予他人，製造危害他人之生活環境，兼衡被告犯
    罪之動機、目的、手段，轉讓毒品之數量非鉅，及犯後猶未
    能坦承全部犯行之態度等一切情狀，量處有期徒刑1年6月。
    至另扣案之海洛因、殘渣袋、注射針筒等物，雖為被告所有
    ，惟係供其自身施用毒品之用，業經被告供明在卷，又無證
    據足資證明與被告轉讓毒品海洛因犯行有何關聯，認與本案
    無涉，未於本案為沒收銷燬或沒收之宣告，核無不合。被告
    猶執陳詞，否認犯罪，提起上訴，為無理由，應予駁回。
五、扣案仿貝瑞塔廠84 型半自動手槍製造之改造手槍1支（含彈
    匣1個，槍枝管制編號0000000000 號）、鑑定後剩餘之土造
    子彈13顆，均屬違禁物，不問屬於犯人與否，應依刑法第38
    條第1項第1款規定宣告沒收。另扣案原具殺傷力之土造子彈
    7 顆，已因送請內政部警政署刑事警察局鑑定時試射擊發而
    喪失效用，所遺留之彈頭及彈殼，非屬違禁物，被告又否認
    為其所有之物，自無從併予宣告沒收，併此指明。
據上論斷，應依刑事訴訟法第364條、第368條、第369條第1項前
段、第299條第1項前段，槍砲彈藥刀械管制條例第8條第4項、第
12 條第4項，刑法第11條前段、第55條、第42條第3項、第47條
、（修正前）第51條第5款、第38條第1項第1款，罰金罰鍰提高
標準條例第2條，現行法規所定貨幣單位折算新臺幣條例第2條，
判決如主文。
本案經檢察官黃全祿到庭執行職務。
中　　　華　　　民　　　國　96　年　1　月　　10       日
　      　          　　刑事第五庭   審判長法官  吳  敦
　　　　      　　　　　　　　　　　       法官  吳啟民
　　　　　　　 　 　　　　　　　         　法官  朱光仁
以上正本證明與原本無異。
如不服本判決，應於收受送達後十日內向本院提出上訴書狀，其
未敘述上訴之理由者並得於提起上訴後十日內向本院補提理由書
（均須按他造當事人之人數附繕本）。
                                         書記官  王宜玲
中　　　華　　　民　　　國　96　年　1　月　　15       日
附錄：本案論罪科刑法條全文
槍砲彈藥刀械管制條例第8條
未經許可，製造、販賣或運輸鋼筆槍、瓦斯槍、麻醉槍、獵槍、
空氣槍或第 4條第1項第1款所定其他可發射金屬或子彈具有殺傷
力之各式槍砲者，處無期徒刑或5年以上有期徒刑，併科新臺幣1
千萬元以下罰金。
未經許可，轉讓、出租或出借前項所列槍枝者，處 5年以上有期
徒刑，併科新臺幣1千萬元以下罰金。
意圖供自己或他人犯罪之用，而犯前二項之罪者，處無期徒刑或
7年以上有期徒刑，併科新臺幣1千萬元以下罰金。
未經許可，持有、寄藏或意圖販賣而陳列第1項所列槍枝者，處3
年以上10年以下有期徒刑，併科新臺幣700萬元以下罰金。第1項
至第3項之未遂犯罰之。
槍砲彈藥刀械管制條例第12條
未經許可，製造、販賣或運輸子彈者，處1年以上7年以下有期徒
刑，併科新台幣500萬元以下罰金。
未經許可，轉讓、出租或出借子彈者，處6月以上5年以下有期徒
刑，併科新台幣300萬元以下罰金。
意圖供自己或他人犯罪之用，而犯前二項之罪者，處 3年以上10
年以下有期徒刑，併科新台幣700萬元以下罰金。
未經許可，持有、寄藏或意圖販賣而陳列子彈者，處 5年以下有
期徒刑，併科新台幣300萬元以下罰金。
第1項至第3項之未遂犯罰之。
